【裁判字號】    97,抗,400
【裁判日期】    971212
【裁判案由】    本票裁定
【裁判全文】
臺灣臺中地方法院民事裁定               97年度抗字第400號
抗  告  人  甲○○
相  對  人  乙○○○
上列抗告人與相對人間因聲請本票裁定事件，抗告人對於中華民
國97年11月18日本院簡易庭司法事務官所為之裁定（97年度司票
字第10001號）提起抗告，本院合議庭裁定如下：
    主  文
抗告駁回。
抗告程序費用新臺幣壹仟元由抗告人負擔。
    理  由
一、按執票人向本票發票人行使追索權時，得聲請法院裁定後強
    制執行。票據法第123條定有明文。又本票執票人，依票據
    法第123條規定，聲請法院裁定許可對發票人強制執行，係
    屬非訟事件，此項聲請之裁定，及抗告法院之裁定，僅依非
    訟事件程序，以審查強制執行許可與否，並無確定實體上法
    律關係存否之效力，如發票人就票據債務之存否有爭執時，
    應由發票人提起確認之訴，以資解決，最高法院著有56年臺
    抗字第714號、57年臺抗字第76號判例可資參照。
二、本件相對人主張：其執有抗告人所簽發如原裁定所示之本票
    13紙，並免除作成拒絕證書，詎屆期提示未獲付款，爰依票
    據法第123條規定聲請裁定許可強制執行等情，已據其提出
    本票13紙為證，原裁定除(1)票號018776為發票日前之利息請
    求，(2)據以請求之本票未載明約定利率，其超出法定利率之
    利息予以駁回外，其餘部分予以准許，即無不合。
三、抗告意旨略以：就系爭13紙本票所載金額，抗告人已於民國
    （下同）96年3月將座落臺中市○區○○路1段269號7樓之3
    房屋過戶以清償全部債權，爰依法提起抗告，請廢棄原裁定
    等語。經查，抗告人上開關於兩造間債務已全部清償之抗辯
    ，核係實體法上之爭執，揆諸首開說明，應由抗告人另行提
    起訴訟，以資解決。本件非訟事件程序不得加以審究實體上
    之爭執，自應准予為強制執行之裁定。綜上所述，本件抗告
    為無理由，應予駁回。
四、對於非訟事件，依法應由關係人負擔費用者，法院裁定命關
    係人負擔時，應一併確定其數額，非訟事件法第24條第1項
    定有明文。爰依法確定本件抗告程序費用額如主文第2項所
    示。
五、據上論結，本件抗告為無理由，依非訟事件法第46條、第21
    條第2項、第24條第1項、民事訴訟法第495條之1第1項、第4
    49條第1項、第78條，裁定如主文。
中    華    民    國    97    年    12    月    12    日
                  民事第四庭    審判長法  官  王  銘
                                      法  官  陳文燦
                                      法  官  王鏗普
以上正本係照原本作成。
如不服本裁定，僅得於收受本裁定正本送達後10日內，以適用法
規顯有錯誤為理由，向本院提出再抗告狀，（須附繕本一份及繳
納再抗告裁判費新台幣1,000元），經本院許可後始可再抗告，
前項許可以原裁定所涉及法律見解具有原則上重要性者為限。
中    華    民    國    97    年    12    月    12    日
                                      書記官


司法院資訊處製作；財團法人民間司法改革基金會備份。
